Rodrigo Vieira de Melo Militão

Software Engineer
in rodrigo-militao

• Recife, PE

Experiência de 4 anos com experiência em Engenharia de Software e desenvolvimento de aplicações seguras e escaláveis. Me considero uma pessoa com sede de aprender, e apaixonado por novos desafios. Normalmente os desafios mais difícieis são os que mais me motivam.

EXPERIÊNCIA

XP Inc. (01/08/2021 - Presente)

Software Egineer I

Atuo como Software Engineer Backend, no ecossistema de Cartões da empresa que possue mais de 400 mil usuários ativos. As principais responsabilidades consistem na manutenção de vários Microserviços .NET em uma arquitetura distribuída que se comunica usando o Apache Kafka com Azure Event Hubs, bem como Datadog para logging e Docker para trabalhar com aplicativos em container.

- Participei ativamente dos projetos:
 - Cartão de débito da XP
 - Lançamento do cartão de crédito e débito da Rico
 - Implementação do padrão de projeto ACL para facilitar na manutenção e integração do ecossistema de cartões
- Utilizando as tecnologias:
 - Microsserviços, Kafka, RabbitMQ, C#, .Net, Azure, SQL Server e MongoDB.

https://www.xpinc.com/

Oi S.A (01/12/2020 - 01/08/2021)

Desenvolvedor Web Full Stack

Atuei como desenvolvedor web Full Stack, era integrante do time de Rentabilização da empresa.

- Principais atividades:
 - Desenvolvimento Web Full Stack
 - Elaboração e desenvolvimento de fluxos, telas, funcionalidades e melhorias para os clientes.
- Utilizando tecnologias como:
 - ReactJS, NodeJs, Redis, MongoDB, Jenkins, Git, Docker
- https://www.oi.com.br/

Quantmoney Finanças Quantitativas

(01/06/2019 - 01/12/2020)

Desenvolvedor Full Stack

Atuei como desenvolvedor Full Stack.

- Principais responsabilidades:
 - Desenvolver fluxos e experiências de acordo com a demanda
 - Trasformar conceitos do mercado financeiro para um sistema web
 - Ajudar e mentorar novos desenvolvedores
- Desenvolvendo utilizando as seguintes tecnologias:
 - Java, SpringBoot, Postgresql, Docker, AWS, C#

EDUCAÇÃO

Trybe (01/01/2020 - 01/01/2021)

Formação Livre, Desenvolvimento Web

A Trybe é uma escola do futuro que foi fundada com o propósito de gerar oportunidades significativas para qualquer pessoa que queira melhorar de vida e construir uma carreira de sucesso em tecnologia.

https://www.betrybe.com/

TRABALHO VOLUNTÁRIO

Associacao Brasileira D A Igreja De Jesus Cristo Dos Santos Dos Ultimos Dias

(01/01/2017 - 01/01/2019)

Assistente

Lá servi como missionário e tive a oportunidade de ensinar famílias diariamente a respeito de Jesus Cristo, além de ministrar treinamentos aos demais missionários servindo como um representante e assistente do Presidente de nosso departamento. Lá também desenvolvi muitas habilidades de liderança e me ajudou a decidir qual rumo tomar. Além de desenvolver habilidades com Inglês, pois, tive a oportunidade de conviver ao lado de missionários americanos, onde tinhamos que ensiná-los o português e aprender inglês com eles.